# 政府补助分拆

提问人：ivancheng 时间：2015-01-14 11:17:48
请问公司收到一笔政府补助，假定金额是1,000.00万，补助文件中规定需购建一个研发中心，详细列明了应构建的软件及硬件。 从单个硬件及软件上来讲，这些硬件及软件是可单独使用。在本期中已采购部分硬件及软件并确认为固定资产及无形资产，另外一部分资产尚未签订采购合同。
瑞华研究汇编中： 问题2-2-1（政府补助的确认时点） “在与资产相关的政府补助满足确认条件的前提下，企业应当自相关资产达到预定可使用状态时（或者在实际收到补助款时，以两者中的较晚者为准）起，将相关递延收益在相关资产的使用寿命内（如果在相关资产达到预定可使用状态之后才实际收到补助款的，则在相关资产的剩余使用寿命内）平均分配，计入各期的营业外收入。”
那么请问： 1 、对于这1,000万的与资产相关的政府补助的分摊时点是什么时候，是在各项资产达到预定可以使用状态时还是全部规定的资产都构建完成时？ 2 、1,000万的政府补助可否拆分到每项资产上进行分摊？如果可以，拆分的依据是什么？标准是什么？
3 、对于在下一年度需要摊销的递延收益在报告上重分类至“其他流动负债”，这是根据目前已经达到预定可使用状态的资产测算下一年度应分摊的，如果实际下一年度也形成了资产并达到预定可使用状态，那么实际分摊的递延收益将大于“其他流动负债”中的金额，如果金额较大的话是做会计估计的调整还是做会计差错更正？
谢谢！

回答人：chenyiwei
1 、如果最终购建完成该研发中心的所有资产并通过政府组织的验收不存在重大不确定性，则在已收到补助款的前提下。可以在单项资产达到预定可使用状态并开始计提折旧或摊销时，采用一定方法确定补助款总额中对应于该单项资产的金额，在该资产的折旧或摊销年限内按直线法摊销该部分递延收益。 2 、具体拆分方法可能不只一种，但要满足“系统、合理”的基本要求。理论上比较合理的做法是根据补助款总额与投资预算总额之比计算补助率，按单项资产的原值乘以该补助率确定对应于单项资产的补助金额。如果资产数量较多且转固批次较多的，也可采用其他基于重要性原则确定的简化处理方法。 3 、如果有可能，则在确定应列报为流动负债的金额时，应考虑下一年度的预计转固情况。如果不切实可行的，则下一年度实际摊销金额与年初估计金额之间的差异作为会计估计变更处理。

提问人：ivancheng 时间：2016-01-17 17:55:23
请问对于下一年将转入营业外收入的递延收益是列报为“一年内到期的非流动负债”合适还是列报为“其他流动负债”合适？为什么？

回答人：chenyiwei
仍是非流动负债下的递延收益。因为递延收益转为营业外收入时，并不要求经济资源流出企业。